hr-HR: Sadržaj alkohola/otapala: Alkohol > 24 %; Alkohol ≤ 24 %; Otapalo – velika posuda (> 1 L); Otapalo – mala posuda (≤ 1 L); Ostalo
hu: Alkohol-/oldószertartalom: Alkohol >24%; Alkohol ≤24%; Oldószer - nagy tartály (>1L); Oldószer - kis tartály (≤1L); Egyéb
cs: Obsah alkoholu/rozpouštědel: Alkohol > 24 %; Alkohol ≤ 24 %; Rozpouštědlo – velká nádoba (> 1 l); Rozpouštědlo – malá nádoba (≤ 1 l); Jiné
de: Alkohol-/Lösungsmittelgehalt: Alkohol >24 %; Alkohol ≤24 %; Lösungsmittel – großer Behälter (>1 L); Lösungsmittel – kleiner Behälter (≤1 L); Sonstiges
el: Περιεκτικότητα σε αλκοόλη/διαλύτη: Αλκοόλ >24%; Αλκοόλ ≤24%; Διαλύτης - μεγάλο δοχείο (>1L); Διαλύτης - μικρό δοχείο (≤1L); Άλλο
pt-BR: Teor de álcool/solvente: Álcool > 24%; Álcool ≤ 24%; Solvente - recipiente grande (> 1L); Solvente - recipiente pequeno (≤ 1L); Outro
sv: Alkohol-/lösningsmedelsinnehåll: Alkohol > 24 %; Alkohol ≤ 24 %; Lösningsmedel - stor behållare (> 1 L); Lösningsmedel - liten behållare (≤ 1 l); Övrigt
es: Contenido de “”Alcohol/Disolvente”: Alcohol >24%; Alcohol ≤24%; Disolvente: recipiente grande (>1L); Disolvente: recipiente pequeño (≤1L); Otros
zh-TW: 酒精/溶劑含量: 酒精 > 24%; 酒精 ≤ 24%; 溶劑 - 大容器（> 1公升）; 溶劑 - 小容器（≤ 1公升）; 其他
th: ปริมาณแอลกอฮอล์/ตัวทำละลาย: แอลกอฮอล์ >24%; แอลกอฮอล์ ≤24%; ตัวทำละลาย - ภาชนะขนาดใหญ่ (>1L); ตัวทำละลาย - ภาชนะขนาดเล็ก (≤1L); อื่นๆ
vi: Hàm lượng cồn/dung môi: Cồn >24%; Cồn ≤24%; Dung môi – thùng lớn (>1L); Dung môi – thùng nhỏ (≤1L); Khác
ko: 알코올/용매 함량: 알코올 >24%; 알코올 ≤24%; 용매 - 대용량 용기(>1L); 용매 - 소용량 용기(≤1L); 기타
sl-SI: Vsebnost alkohola/topil: Alkohol >24 %; Alkohol >24 %; Topilo - velika posoda (>1 l); Topilo - majhna posoda (≤1 l); Drugo
fr: Teneur en alcool/solvant: Teneur en alcool > 24 %; Teneur en alcool ≤ 24 %; Solvant - grand récipient (> 1 L); Solvant - petit récipient (≤ 1 L); Autre
it: Contenuto di alcol/solvente: Alcol >24%; Alcol ≤24%; Solvente - contenitore grande (>1L); Solvente - contenitore piccolo (≤1L); Altro
en: Alcohol/Solvent content: Alcohol >24%; Alcohol ≤24%; Solvent - large container (>1L); Solvent - small container (≤1L); Other
pt-PT: Teor de álcool/solvente: Álcool >24%; Álcool ≤24%; Solvente - recipiente grande (>1L); Solvente - recipiente pequeno (≤1L); Outro
ro-RO: Conținut de alcool/solvent: Alcool >24%; Alcool ≤24%; Solvent - recipient mare (>1L); Solvent - recipient mic (≤1L); Altele
bg-BG: Съдържание на алкохол/разтворител: Алкохол >24%; Алкохол ≤24%; Разтворител – голям контейнер (>1 л); Разтворител – малък контейнер (≤1L); Други
fi: Alkoholi-/liuotinpitoisuus: Alkoholia >24 %; Alkoholia ≤24 %; Liuotin - suuri pakkaus (>1 L); Liuotin - pieni pakkaus (≤1 L); Muu
sk-SK: Obsah alkoholu/rozpúšťadla: Alkohol > 24 %; Alkohol ≤ 24 %; Rozpúšťadlo – veľká nádoba (> 1 l); Rozpúšťadlo – malá nádoba (≤ 1 l); Iné
nl: Alcohol-/oplosmiddelgehalte: Alcohol >24%; Alcohol ≤24%; Oplosmiddel - grote container (>1L); Oplosmiddel - kleine verpakking (≤1L); Andere
nb: Innhold av alkohol/løsemidler: Alkohol > 24 %; Alkohol ≤ 24 %; Løsemiddel – stor beholder (> 1 l); Løsemiddel – liten beholder (≤ 1 l); Annet
ja: アルコール/溶剤含有量: アルコール>24%; アルコール≤24%; 溶剤 - 大きな容器（>1L）; 溶剤 - 小型容器（≤1L）; その他
lt-LT: Alkoholio / tirpiklio kiekis: Alkoholis >24 %; Alkoholis ≤24 %; Tirpiklis – didelė talpa (>1 l); Tirpiklis – maža talpa (≤1 l); Kita
da: Alkohol-/opløsningsmiddelindhold: Alkohol >24%; Alkohol ≤24%; Opløsningsmiddel – stor beholder (>1L); Opløsningsmiddel – lille beholder (≤1L); Andet
ru: Содержание спирта/растворителя: Содержание спирта >24%; Содержание спирта ≤24%; Растворитель — большая емкость (>1 л); Растворитель — маленькая емкость (≤1 л); Другой
pl: Zawartość alkoholu/rozpuszczalnika: Alkohol >24%; Alkohol ≤24%; Rozpuszczalnik – duży pojemnik (>1 l); Rozpuszczalnik – mały pojemnik (≤1 l); Inne
zh-CN: 酒精/溶剂含量: 酒精>24%; 酒精≤24%; 溶剂 - 大容器（>1 升）; 溶剂 - 小容器（≤1 升）; 其他
tr: Alkol/Çözücü içeriği: Alkol >%24; Alkol ≤%24; Çözücü - büyük kap (>1L); Çözücü - küçük kap (≤1L); Diğer